# 集体所有制改为股份制过程中国有资产流失问题

提问人：小会计先生 时间：2020-07-07 00:15:00
陈版，您好，请教一个问题：A公司的性质为国有和集体所有制并存， 1997 年进行了改制，账面净资产为 3385 万元，当时也做了评估，评估净资产为 4578 万元，正常情况下这俩差额应该计入资本公积，但是A公司并没有将该差额计入资本公积，而是按照账面净资产作为改制之后的净资产，核查时有会计师提出应计入资本公积而未计入的这部分差额造成了国有资产损失，请教陈版怎么理解这部分应计入资本公积的差额为国有资产损失？（改制之后，A公司股东构成为国有股、社会法人股、职工自然人股三部分）

回答人：chenyiwei
要考虑的是在引入新股东时，对A公司的原有净资产是否以该评估值为基础作价，据此确定新股东的进入价格和股权比例。如果是，则此次未按评估值调账的事项只是一个会计差错，按会计准则制度进行更正即可，不应认定为“国有资产损失”。如果按低于评估值的金额作价折股，则是真正的国有资产损失。